臺灣板橋地方法院刑事判決　　　　　　 94年度交易字第296號
公　訴　人　臺灣板橋地方法院檢察署檢察官
被　　　告　甲○○
上列被告因竊盜等案件，經檢察官提起公訴（94年度偵字第1821
7號），本院判決如下：
    主  文
甲○○攜帶兇器竊盜，累犯，處有期徒刑捌月，扣案之剪刀壹支
沒收；又服用酒類，不能安全駕駛動力交通工具而駕駛，累犯，
處有期徒刑陸月。應執行有期徒刑壹年，扣案之剪刀壹支沒收。
    事  實
一、甲○○前因竊盜及公共危險案件，分別經台灣桃園地方法院
    於民國八十九年九月八日以八十九年易字第一０五一號判處
    有期徒刑二年及由台灣苗栗地方法院於八十九年九月五日以
    苗交簡字第三三一號判處有期徒刑六月，案經確定，並由台
    灣高等法院定應執行有期徒刑二年四月確定，於九十四年十
    月六日因縮短刑期執行完畢。竟仍意圖為自己不法之所有，
　　於九十四年十月二十二日上午七時許，在臺北縣三峽鎮○○
　　街停車場內，持自己所有客觀上可供兇器使用之鋼尺及剪刀
　　各一支，以鋼尺打開車門鎖再用剪刀將鑰匙鎖與電源分解之
　　方式，竊取乙○○所有之車牌AI－四八０七號自小客車，得
　　手後供己代步之用，並將鋼尺丟棄；復於同日中午十二時許
　　，在桃園縣大溪鎮附近飲酒後，已達不能安全駕駛動力交通
　　工具之狀態下，仍駕駛上揭車輛，嗣於同日六時十分許，行
　　經國道三號公路北向四十點四公里處 (位於臺北縣土城市）
    ，為警攔查後，測得其呼氣所含酒精濃度高達0.73mg/l，始
　  查悉上情，並扣得上開剪刀一支。
二、案經內政部警政署國道公路警察局第六警察隊報請台灣板橋
    地方法院檢察署檢察官偵查起訴。
    理  由
一、證據能力之說明：
    訊據被告於本院審理程序時，就本件公訴人所提之證人乙○
    ○於警詢時所為證述、被告於警詢及偵查中之自白及贓物認
    領保管單、車輛失竊電腦輸入單、車輛車牌失竊作業查獲車
    輛認可資料各一紙、酒測單、刑法第一百八十五條之三案件
    測試觀察紀錄表、生理協調平衡檢測記錄卡各一紙等證據資
    料，均不爭執其證據能力（參本院九十四年十一月二十四日
    審判筆錄），因認前開所指各該證據資料，均得為證據。
二、上揭犯罪事實，業據被告甲○○於警詢及偵審中坦承不諱，
    核與被害人乙○○於警詢中指訴之情節相符，且有被告所有
    供犯罪用之剪刀一支及贓物認領保管單、車輛失竊電腦輸入
    單、車輛車牌失竊作業查獲車輛認可資料各一紙、酒測單、
    刑法第一百八十五條之三案件測試觀察紀錄表、生理協調平
    衡檢測記錄卡各一紙等物扣案可資佐證，事證明確，被告犯
    行堪以認定。
三、按鋼尺及剪刀為鐵質器具，客觀上具有危險性，足以傷害人
    之身體，為兇器之一種，被告意圖為自己不法之所有，持上
    揭兇器竊取被害人之財物，核其所為，係犯刑法第三百二十
    一條條第一項第三款之竊盜罪。又被告酒後駕駛車輛之所為
    ，係犯刑法第一百八十五條之三之公共危險罪。被告所犯上
    開二罪，犯意各別，行為互異，請予分論併罰。又被告於有
    期徒執行完畢後（有台灣高等法院被告前案紀錄表一件及台
    灣板橋地方法院檢察署刑案資料查註紀錄表在卷可稽），五
    年之內再犯本件有期徒刑以上之罪，均為累犯，應依刑法第
    四十七條之規定加重其刑，爰審酌被告前有多次竊盜及酒醉
    駕車之犯行，復不知改過向善，及其犯罪之手段、目的、所
    生危害，犯後坦承犯行態度良好等一切情狀，分別量處如主
    文所示之刑，及定其應執行之刑。扣案剪刀一支，係被告所
    有供犯上開犯罪所用之物，併依刑法第三十八條第一項第二
    款之規定宣告沒收之。
據上論斷，應依刑事訴訟法第二百九十九條第一項前段，刑法第
三百二十一條第一項第三款、第一百八十五條之三、第四十七條
、第五十一條第五款、第三十八條第一項第二款，判決如主文。
本案經檢察官陳鴻濤到庭執行職務。
中　　華　　民　　國　　94　　年　　12　　月　　8 　　日
                  刑事第七庭    審判長法　官   胡堅勤
                                      法  官   李君豪
                                      法  官   王瑜玲
以上正本證明與原本無異。
如不服本判決應於送達後10日內向本院提出上訴狀。
                                      書記官　 吳詩琳
中　　華　　民　　國　　94　　年　　12　　月　　8 　　日
附錄本案論罪科刑法條全文：
中華民國刑法第321條第1項第3款
犯竊盜罪而有左列情形之一者，處 6 月以上、 5 年以下有期徒
刑：
一　於夜間侵入住宅或有人居住之建築物、船艦或隱匿其內而犯
　  之者。
二　毀越門扇、牆垣或其他安全設備而犯之者。
三　攜帶兇器而犯之者。
四　結夥三人以上而犯之者。
五　乘火災、水災或其他災害之際而犯之者。
六　在車站或埠頭而犯之者。
前項之未遂犯罰之。
中華民國刑法第185條之3
服用毒品、麻醉藥品、酒類或其他相類之物，不能安全駕駛動力
交通工具而駕駛者，處 1 年以下有期徒刑、拘役或 3 萬元以下
罰金。
